臺灣彰化地方法院刑事判決
111年度易字第89號
                                      111年度易字第209號
公  訴  人  臺灣彰化地方檢察署檢察官
被      告  顏幸福


                    （另案於法務部矯正署臺中戒治所執行強制戒治中）
上列被告因竊盜案件，經檢察官分別提起公訴（110年度偵字第1
5386號、111年度偵字第482號），本院合併審理並判決如下：
    主    文
乙○○犯如附表一所示之罪，各處如附表一主文欄所示之刑（含主
刑及沒收）。
    犯罪事實
一、乙○○於民國110年10月17日下午2時12分許，騎乘自行車行經
    甲○○位於彰化縣○○鄉○○路00號住處前，見該住宅鐵捲門敞開
    ，竟意圖為自己不法之所有，於同日下午2時16分許、27分
    許、41分許，接續侵入上開住宅內，徒手竊取甲○○所有銅線
    約150公斤（價值新臺幣〔下同〕約3萬6,000元）得手後，騎
    乘自行車載運離去。嗣甲○○發覺遭竊，乃報警處理，經警調
    閱監視器畫面而循線查獲。
二、乙○○另於110年11月18日上午10時51分許，行經彰化縣○○鄉○
    ○路0段00號之閭山道院，見少年洪Ｏ軒所有而停放該處之自
    行車並未上鎖，認有機可乘，竟萌生不法所有意圖，徒手將
    上開自行車騎乘離去。嗣為警調閱監視器畫面，循線查獲（
    自行車已發還）。
三、案經甲○○訴由彰化縣警察局溪湖分局報告臺灣彰化地方檢察
    署檢察官偵查起訴。
    理    由
壹、證據能力
    以下引用之供述證據及非供述證據，檢察官及被告乙○○於本
    院審理中，均未爭執證據能力（參本院Ａ卷第127頁，本院Ｂ
    卷第113頁，卷宗代號詳附表二），且本院審酌各該證據均
    非屬違法取得之證據，復經本院於審判期日就該等證據進行
    調查、辯論（參本院Ａ卷第127-128頁、本院Ｂ卷第113-114頁
    ），是以依法均得作為證據使用。
貳、犯罪事實之認定
一、本院111年度易字第89號加重竊盜部分
  ㈠被告於警詢及本院審理中對於上開犯罪事實欄一所示有竊取
    告訴人甲○○所有銅線一情，坦認不諱（關於有無侵入住宅一
    節，被告於審理中否認，此部分詳後述。參Ａ2-1卷第2-4頁
    、本院Ａ卷第125頁、第129頁）；核與證人即告訴人於警詢
    之證述合致（參Ａ2-1卷第7-9頁、第11-12頁）；且有監視器
    畫面擷取照片、現場照片、臺灣彰化地方檢察署勘驗報告及
    監視器畫面擷取照片等件在卷可佐（參Ａ2-1卷第13-25頁、Ａ
    2-2卷第65-66頁、第75-81頁）。
　㈡被告雖於本院審理中辯稱上開犯罪事實欄一部分，並未進入
    告訴人住宅云云。惟查：告訴人於警詢中稱：我放於我住家
    鐵門右後面的銅線被偷，當時無人在家等語（參Ａ2-1卷第8
    頁）；偵查中稱：銅線放在鐵門裡面的右手邊，需要進入鐵
    門，該處是我的住處，24小時都住在那邊，除非外出工作。
    當時我們的鐵門沒有關，我的女兒有在家裡，但是沒有聽到
    聲音。他是進入我家裡面偷的，要進入鐵門後才看得到銅線
    ，我放8包銅線在裡面，被告拿走了5、6包，我確定被告是
    進入家裡面行竊的等語（參Ａ2-2卷第73-74頁）。再者，被
    告確實於上開時間，騎乘自行車行經告訴人住處前方，並將
    自行車停放路旁，進入告訴人住處，步出告訴人住處後，手
    持銅線，並騎乘自行車離去等情，亦經檢察事務官勘驗在卷
    ，有臺灣彰化地方檢察署勘驗報告及監視器畫面擷取照片可
    佐（參Ａ2-2卷第75-81頁、Ａ2-1卷第13-25頁），核與告訴人
    上開證述相符。是被告上開所辯，顯與事實不符，難以憑採
    。
　㈢互參上開證據，被告如犯罪事實欄一所載犯行，足堪認定。
二、本院111年度易字第209號竊盜部分
  ㈠上開犯罪事實欄二部分之犯罪事實，業據被告於本院審理中
    坦承不諱（參本院Ｂ卷第113頁、第116頁），且有證人即被
    害人少年洪Ｏ軒於警詢所述合致（參Ｂ2-1卷第7-9頁、第11-1
    2頁），並有彰化縣警察局溪湖分局扣押筆錄、扣押物品目
    錄表、扣押物品收據、贓物認領保管單、現場監視器畫面擷
    取照片、現場照片、路口監視器畫面擷取照片、閭山道院監
    視器畫面擷取照片、被告穿著及自行車照片等件在卷可佐（
    參Ｂ2-1卷第13-19頁、第21-25頁、第27-31頁、第33-37頁、
    Ｂ2-2卷第71頁、第73頁）。又被告經查獲時之穿著與監視器
    畫面人物衣著相符，而畫面中人物所騎乘之自行車與本案失
    竊自行車特徵合致一情，並據檢察事務官勘驗在卷，有臺灣
    彰化地方檢察署勘驗報告可稽（參Ｂ2-2卷第85-86頁）。依
    上開證據互參，足認被告上開任意性自白確與事實相符，足
    以採信。
  ㈡據上，被告如犯罪事實欄二所示犯行，亦可認定。
三、綜上所述，本案事證明確，被告上開犯行，均堪認定，各應
    依法論科。
參、論罪科刑
一、核被告所為：⑴如犯罪事實欄一所示，係犯刑法第321條第1
    項第1款之侵入住宅竊盜罪；⑵如犯罪事實欄二所示，係犯刑
    法第320條第1項之普通竊盜罪。被告如犯罪事實欄一所為之
    行為，其時間、場所密接，犯罪目的及侵害法益均相同，在
    刑法評價上自難以強行分割，應合為包括之一行為予以評價
    ，論以接續犯之一罪。又被告所為上開各罪間，犯意各別，
    行為互殊，核無實質上一罪或裁判上一罪之關係，為實質上
    數罪關係，應予分論併罰。至於犯罪事實欄二所示被害人於
    案發時雖為未滿18歲之少年，惟該部分尚無任何證據足認被
    告於上開竊取被害人自行車時，主觀上知悉該自行車之所有
    人為未滿18歲之少年，故被告此部分之犯行應無兒童及少年
    福利與權益保障法第112條第1項前段加重處罰規定之適用，
    附此敘明。
二、另按被告構成累犯之事實及應加重其刑之事項，均應由檢察
    官主張並具體指出證明之方法後，經法院踐行調查、辯論程
    序，方得作為論以累犯及是否加重其刑之裁判基礎（最高法
    院110年度臺上大字第5660號刑事裁定意旨參照）。查被告
    前因違反毒品危害防制條例案件，經本院以107年度訴字第8
    00號、第1310號、108年度訴字第97號判決，分別判處有期
    徒刑7月、8月、9月確定，上開各罪所宣示之有期徒刑經本
    院以109年度聲字第248號裁定定應執行有期徒刑1年7月確定
    ，於109年2月26日縮短刑期假釋出監，假釋期間付保護管束
    ，於109年7月10日保護管束期滿，假釋未經撤銷，所餘刑期
    以已執行論等情，業據檢察官於本院審理中指明在案，被告
    對此亦不爭執（參本院Ａ卷第129頁），並有臺灣高等法院被
    告前案紀錄表在卷可按（本院Ａ卷第44-47頁、Ａ2-2卷第41-4
    4頁所示刑案資料查註紀錄表），被告於上開有期徒刑執行
    完畢後，5年以內故意再犯本案有期徒刑以上之罪，符合刑
    法第47條第1項累犯規定；本院斟酌被告前有多次科刑執行
    紀錄，並審酌本案犯罪情節，認為本案不因累犯之加重致被
    告所受刑罰有超過其所應負擔罪責，及使其人身自由受過苛
    侵害之情形，適用累犯加重之規定，核無司法院大法官釋字
    第775號解釋意旨所稱不符合罪刑相當原則之情形，是依刑
    法第47條第1項之規定，各加重其刑（參酌最高法院110年度
    臺上大字第5660號裁定意旨：即使法院論以累犯，無論有無
    加重其刑，判決主文均無庸為累犯之諭知）。
三、爰審酌被告自陳：國中畢業之智識程度，未婚，尚未生育子
    女，前曾做彈簧床工作，月薪約3、4萬元，無其他需扶養之
    親屬等家庭經濟生活狀況；其恣意竊取他人財物，顯然欠缺
    尊重他人財產權之法治觀念，如犯罪事實欄一部分尚未賠償
    告訴人所受損害，而徵得告訴人原諒，如犯罪事實欄二部分
    所竊得財物已返還被害人，兼衡其犯後態度、犯罪之動機、
    目的、手段及竊取財物之價值等一切情狀，核情量處如主文
    所示之刑，並就犯罪事實欄二即附表一編號2部分諭知易科
    罰金之折算標準。
肆、沒收
一、按犯罪所得，屬於犯罪行為人者，沒收之；於全部或一部不
    能沒收或不宜執行沒收時，追徵其價額，刑法第38條之1第1
    項前段、第3項分別定有明文。經查：犯罪事實欄一所示被
    告竊取之銅線部分，為被告該次犯行之犯罪所得，既尚未返
    還告訴人，應依刑法第38條之1第1項前段、第3項之規定在
    該主文項下諭知沒收、追徵。
二、次按犯罪所得已實際合法發還被害人者，不予宣告沒收或追
    徵。刑法第38條之1第5項亦有明文。查犯罪事實欄二所示自
    行車，業已經警查扣後發還被害人，此有被害人警詢筆錄及
    贓物認領保管單在卷可佐（參Ｂ2-1卷第8-9頁、第19頁），
    爰依上開規定不予宣告沒收、追徵。
據上論斷，應依刑事訴訟法第299條第1項前段，刑法第321條第1
項第1款、第320條第1項、第47條第1項、第41條第1項前段、第3
8條之1第1項前段、第3項、第5項，刑法施行法第1條之1第1項，
判決如主文。
本案經檢察官吳怡盈分別提起公訴，檢察官陳靚蓉到庭執行職務
。
中　　華　　民　　國　　111 　年　　7 　　月　　25　　日
                    刑事第六庭  法  官  呂美玲
以上正本證明與原本無異。
如不服本判決應於收受判決後20日內向本院提出上訴書狀，並應
敘述具體理由。其未敘述上訴理由者，應於上訴期間屆滿後20日
內向本院補提理由書( 均須按他造當事人之人數附繕本) 「切勿
逕送上級法院」。
告訴人或被害人對於判決如有不服具備理由請求檢察官上訴者，
其上訴期間之計算係以檢察官收受判決正本之日期為準。
中　　華　　民　　國　　111 　年　　7 　　月　　25　　日
                                書記官  鍾宜津
論罪科刑附錄法條：
中華民國刑法第321條
犯前條第1項、第2項之罪而有下列情形之一者，處6月以上5年以
下有期徒刑，得併科50萬元以下罰金：
一、侵入住宅或有人居住之建築物、船艦或隱匿其內而犯之。
二、毀越門窗、牆垣或其他安全設備而犯之。
三、攜帶兇器而犯之。
四、結夥三人以上而犯之。
五、乘火災、水災或其他災害之際而犯之。
六、在車站、港埠、航空站或其他供水、陸、空公眾運輸之舟、
    車、航空機內而犯之。
前項之未遂犯罰之。
中華民國刑法第320條
意圖為自己或第三人不法之所有，而竊取他人之動產者，為竊盜
罪，處5年以下有期徒刑、拘役或50萬元以下罰金。
意圖為自己或第三人不法之利益，而竊佔他人之不動產者，依前
項之規定處斷。
前二項之未遂犯罰之。
　　　　　　　　　　　　　　　　
附表一（主文）：
編號 犯罪事實 所犯法條 主文 一 犯罪事實欄一 刑法第321條第1項第1款之侵入住宅竊盜罪 乙○○犯侵入住宅竊盜罪，處有期徒刑柒月。未扣案之犯罪所得銅線壹佰伍拾公斤沒收之，於全部或一部不能沒收或不宜執行沒收時，追徵其價額。 二 犯罪事實欄二 刑法第320條第1項 普通竊盜罪。 乙○○犯竊盜罪，處有期徒刑參月，如易科罰金，以新臺幣壹仟元折算壹日。  

附表二：（卷宗代號對照表）
編號 卷宗 代號 一 彰化縣警察局溪湖分局溪警分偵字第1100024670號卷 Ａ2-1卷 二 臺灣彰化地方檢察署110年度偵字第15386號 Ａ2-2卷 三 本院111年度易字第89號 本院Ａ卷 四 彰化縣警察局溪湖分局溪警分偵字第1100025914號卷 Ｂ2-1卷 五 臺灣彰化地方檢察署111年度偵字第482號 Ｂ2-2卷 六 本院111年度易字第209號卷 本院Ｂ卷